臺灣新竹地方法院刑事判決　　　　　　　100年度易字第268號
公　訴　人　臺灣新竹地方法院檢察署檢察官
被　　　告　施敏怡
上列被告因竊盜案件，經檢察官提起公訴（100年度偵字第8378
號），本院依簡式審判程序判決如下：
    主  文
施敏怡犯竊盜罪，累犯，處拘役肆拾日，如易科罰金，以新臺幣
壹仟元折算壹日（事實欄一(一)部分）；又犯竊盜罪，累犯，處拘
役拾日，如易科罰金，以新臺幣壹仟元折算壹日（事實欄一(二)
部分）；又犯竊盜罪，累犯，處拘役伍拾日，如易科罰金，以新
臺幣壹仟元折算壹日（事實欄一(三)部分）。應執行拘役壹佰壹拾
日，如易科罰金，以新臺幣壹仟元折算壹日。
    事  實
一、施敏怡前因：竊盜案件，分別經本院以98年度審竹簡字第
    1152號、99年度審竹簡字第140號刑事簡易判決判處拘役10
    日、20日確定，嗣並經本院以99年度聲字第856號裁定應執
    行拘役25日確定；竊盜等案件，經本院以99年度易字第38
    號刑事判決判處應執行有期徒刑10月確定，上開接續執
    行於99年12月11日縮刑期滿執行完畢。施敏怡因失業缺錢花
    用，竟意圖為自己不法之所有，分別為下列竊盜行為：
(一)、100年9月4日上午10時許，在新竹市○○街25號「A＋1服飾
    店」，趁店員邱美瑛不注意之際，徒手竊取店內所有之洋裝
    3件（價值共約新臺幣（下同）855元），得手後並置於手提
    袋內旋即離開。
(二)、同日上午10時50分許，在新竹市○○路19號「向日葵服飾店
    」，趁店長張心怡不注意之際，徒手竊取針織小外套2件（
    價值共約300元），得手後並置於手提袋內旋即離開。
(三)、同日下午3時10分許，在新竹市○○路2巷5號「補給站商場
    」，趁副店長翁孟如不注意之際，徒手竊取化妝包2個、風
    采提包1個、上衣1件及運動褲2件（價值共約1,318元），得
    手後置於手提袋內欲離開時，因觸動警鈴為翁孟如查覺有異
    而報警，經警當場查獲，始得悉上情。
二、案經邱美瑛訴請新竹市警察局第二分局報請臺灣新竹地方法
    院檢察署檢察官偵查起訴。
    理  由
甲、程序方面：
一、本件被告施敏怡所犯竊盜罪，均非死刑、無期徒刑、最輕本
    刑為三年以上有期徒刑之罪，或非高等法院管轄第一審之案
    件，被告於本院準備程序進行中，就被訴事實為有罪之陳述
    ，本院認合於新修正刑事訴訟法第273條之1之規定，逕以簡
    式審判程序行之，合先敘明。
二、證據能力之認定：
(一)、按被告以外之人於審判外之陳述，雖不符刑事訴訟法第159
    條之1至之4之規定，然經當事人於審判程序同意作為證據，
    法院審酌該言詞陳述或書面陳述作成時之情況，認為適當者
    ，亦得為證據。又當事人、代理人或辯護人於法院調查證據
    時，知有第159條第1項不得為證據之情形，而未於言詞辯論
    終結前聲明異議者，視為有前項之同意，同法第159條之5亦
    有明文。
(二)、本案所引用之證據資料（詳後引證據），其中各項言詞或書
    面傳聞證據部分，縱無刑事訴訟法第159條之1至第159條之4
    或其他規定之傳聞證據例外情形，亦業經本院審理時予以提
    示並告以要旨，且各經檢察官及被告表示意見，當事人已知
    上述證據乃屬傳聞證據，復迄至言詞辯論終結前均未對該等
    證據之證據能力聲明異議（見易字第268號卷第23、24頁）
    ，依上開規定，已擬制同意其有證據能力，且本院審酌該等
    傳聞證據作成時之狀況，並無不宜作為證據之情形，均應認
    於本案有證據能力。
乙、實體方面：
一、認定事實所憑之證據及理由：
    訊據被告施敏怡對於上揭事實，於警詢時坦白承認（見偵查
    卷第6、9頁），並於偵查中及本院訊問時就事實欄一(三)所示
    之竊盜犯行坦承不諱（見偵查卷第40頁，易字第268號卷第1
    6頁），嗣於本院行準備程序時就前揭事實欄一(一)至(三)所示
    之竊盜犯行均為認罪之表示（見易字第268號卷第21頁反面
    ），核與被害人邱美瑛、張心怡、翁孟如於警詢中指訴遭竊
    情節大致相符（見偵查卷第11至17頁），復有新竹市警察局
    第二分局搜索扣押筆錄、扣押物品目錄表、贓物認領保管單
    、現場照片等附卷可稽（見偵查卷第18至27頁）。被告自白
    應與事實相符，足堪作為對其不利之認定，本件事證明確，
    被告施敏怡前揭竊盜犯行均堪以認定，應予依法論科。
二、論罪科刑：
    核被告施敏怡所為，均係犯刑法第320條第1項之竊盜罪；被
    告所犯上開3罪，犯意各別，行為不同，應予分論併罰。又
    被告有如事實欄一、所載之刑案執行完畢之紀錄等情，有臺
    灣高等法院被告前案紀錄表及臺灣新竹地方法院檢察署刑案
    資料查註紀錄表各乙份在卷為憑，其受徒刑之執行完畢後，
    5年以內故意再犯本件有期徒刑以上之3罪，均為累犯，應各
    依刑法第47條第1項之規定加重其刑。爰審酌被告前已有多
    次竊盜前科，仍不思以正當途徑獲取財物，再次為本案竊盜
    犯行，且另有竊盜案件尚在偵查中，足認其法治觀念薄弱，
    漠視被害人財產法益至鉅，實值非難，惟念及其手段尚屬平
    和，所竊得之財物價值不高，均均已為被害人領回，其因長
    期失業而經濟狀況不佳，犯後終能坦承犯行，學歷為國中肄
    業，智識程度不高等犯罪動機、方法、所生損害等一切情狀
    ，分別量處如主文所示之刑，並定其應執行刑及諭知易科罰
    金之折算標準。
據上論斷，應依刑事訴訟法第273條之1第1項、第299條第1項前
段，刑法第320條第1項、第47條第1項、第41條第1項前段、第51
條第6款，刑法施行法第1條之1第1項、第2項前段，判決如主文
。
本案經檢察官陳建文到庭執行職務。
中    華    民    國  100    年    10    月     7     日
                  刑事第六庭    法  官   蔡欣怡
以上正本證明與原本無異。
如不服本判決應於收受本判決後10日內向本院提出上訴書狀，上
訴書狀應敘述具體理由。上訴書狀未敘述上訴理由者，應於上訴
期間屆滿後20日內補提理由書狀於本院 (均須按他造當事人之人
數附繕本 )「切勿逕送上級法院」。
中    華    民    國   100    年    10    月    7     日
                                書記官   廖宜君
附錄本案論罪科刑法條全文：
刑法第320條第1項
意圖為自己或第三人不法之所有，而竊取他人之動產者，為竊盜
罪，處5年以下有期徒刑、拘役或5百元以下罰金。